臺灣臺北地方法院民事判決
111年度訴字第2543號
原      告  台新國際商業銀行股份有限公司

法定代理人  尚瑞強  


訴訟代理人  徐碩彬  
            梁文昀  
被      告  呂耀宗  

上列當事人間請求給付簽帳卡消費款等事件，本院於民國111年8
月29日言詞辯論終結，判決如下：
    主  文
被告應給付原告如附表所示之本金、利息。
訴訟費用由被告負擔。
    事實及理由
壹、程序方面：
一、按當事人得以合意定第一審管轄法院，但以關於由一定法律
    關係而生之訴訟為限；前項合意，應以文書證之。民事訴訟
    法第24條定有明文。經查，本件依兩造簽訂之台新銀行YouB
    e予備金信用貸款約定書（下稱現金卡信用貸款約定書）第1
    7條、台新銀行信用卡會員約定條款（下稱信用卡會員約定
    條款）第26條約定、台新銀行通信貸款約定書第4條第3項（
    下稱通信貸款約定書）（見本院卷第13、27、33頁），合意
    以本院為管轄第一審法院，故本院就本件有管轄權，合先敘
    明。
二、按訴狀送達後，原告不得將原訴變更或追加他訴，但擴張或
    減縮應受判決事項之聲明者，不在此限，民事訴訟法第255
    條第1項第3款定有明文。查本件原告起訴時原聲明：㈠被告
    應給付原告新臺幣(下同)35萬4,593元，及自民國96年4月6
    日起至104年8月31日止，按年息20％計算之利息，及自104年
    9月1日起至清償日止，按年息15％計算之利息；㈡被告應給付
    原告26萬6,381元及自96年6月27日起至104年8月31日止，按
    年息20％計算之利息，及自104年9月1日起至清償日止，按年
    息15％計算之利息；㈢被告應給付原告2萬9,577元及自96年8
    月18日起至清償日止，按年息15.9％計算之利息。嗣具狀變
    更聲明如附表所示（見本院卷第49頁民事更正狀），核屬減
    縮應受判決事項之聲明，依據前揭意旨，應予准許。
三、本件被告未於言詞辯論期日到場，核無民事訴訟法第386條
    各款所列情形，應依原告之聲請，由其一造辯論而為判決。
貳、實體方面：　　
一、原告起訴主張：
　㈠被告於92年4月29日向伊申請「台新銀行YouBe予備金現金卡
    信用貸款」（帳號：0000000000000000000），依現金卡信
    用貸款約定書第1條約定，被告得以金融卡提款或轉帳方式
    動撥貸款額度之現金，惟依信用貸款約定書第5條約定，被
    告應於每月之繳款截止日依約繳納每月應還之金額，並約定
    借款期間自92年4月29日起至93年4月29日止，倘屆期時雙方
    未為反對續約之意思表示，得以同一內容繼續延長一年，不
    另換約，其後每年屆期時亦同。又依現金卡信用貸款約定書
    第5條約定，被告應於每月之繳款截止日繳納每月應還金額
    ，利息則依現金卡信用貸款約定書第3條、第8條約定，按年
    息18.25％計算，按日計息；如遲延還本或付息時，自應付還
    本日或付息日之翌日起至清償日止，依年息20％計算利息；
    倘債務視為全部到期時，被告同意自債務全部之應付還款日
    起至清償日止，按年息20%計算利息。復自銀行法47條之1於
    104年9月1日施行後，利息改依年息15%計算。詎被告僅清償
    至96年3月6日後即未再清償，尚欠本金新台幣（下同）35萬
    4,593元未按期給付，依信用貸款約定書第9條第1款約定，
    被告已喪失期限利益，所有借款視為全部到期，除應給付上
    開積欠款項外，並應給付自96年4月6日起至104年8月31日止
    按年息20％計算之利息，及自104年9月1日起至清償日止按年
    息15％計算之利息。  
  ㈡被告於91年12月25日向伊請領卡號為0000-0000-0000-0000之
    信用卡，依約被告得於各特約商店記帳消費，但所生應付帳
    款應於繳款截止日前清償或以循環信用方式繳付最低應繳金
    額，並按信用卡會員約定條款第16條，約定循環信用利息之
    計算方式，係將每筆得計入循環信用本金之帳款，自各筆帳
    款實際墊款日起以年息20％計算至清償日止。又自銀行法47
    條之1於104年9月1日施行後，循環信用利息改依年息15％計
    算。詎被告清償至96年4月11日後即未依約清償，尚欠26萬6
    ,381元未清償，依信用卡會員約定條款第23條第1項第3款、
    第24條第1項約定，被告已喪失期限利，且除應給付上開積
    欠款項外，並應給付自96年6月27日起至104年8月31日止按
    年息20％計算之利息，及自104年9月1日起至清償日止按年息
    15％計算之利息。
  ㈢另被告於92年5月22日向原告申請台新銀行通信貸款15萬元，
    借款期間5年，利息按年息15.9％計算，又依通信貸款約定書
    第6條約定，如遲延還本或付息時，除就遲延還本部分依上
    開約定利率計付遲延利息外，另就逾期6個月以內者，按上
    開利率之10％，逾期超過6個月者，按上開利率之20％計付違
    約金。詎被告未依約清償，至97年5月1日尚欠本金2萬9,577
    元，依通信貸款約定書第8條第1款約定，債務視為全部到期
    。是被告尚欠上開積欠款項及自97年5月1日起至清償日止按
    年息15.9％計算之利息。
　㈣爰依兩造間所簽訂之現金卡信用貸款約定書、信用卡會員約
    定條款、通信貸款約定書及消費借貸之法律關係，提起本件
    訴訟等語。並聲明：如主文第1項所示。　　
二、本件被告未於言詞辯論期日到場，亦未提出書狀作任何聲明
    或陳述。
三、經查，原告就其上開主張，業據提出現金卡信用貸款約定書
    、台新國際商業銀行金融卡約定書、現金卡催收帳卡查詢畫
    面、Yoube金交易紀錄查詢畫面、信用卡會員約定條款、信
    用卡申請書、信用卡發卡授權系統畫面、台新銀行通信貸款
    申請書、通信貸款約定書、通信貸款應行注意事項、通信貸
    款催收帳卡查詢畫面、信用卡起訴本金利息簡易計算表、通
    信貸款訴本金利息簡易計算表等件為證(見本院卷第11-38頁
    、第49-111頁)，核屬相符。從而，原告依消費借貸之法律
    關係，請求被告應給付如主文第1項所示之本金、利息，為
    有理由，應予准許。
四、訴訟費用負擔之依據：民事訴訟法第78條。　
中　　華　　民　　國　　111 　年　　8 　　月　  30　　日
                  民事第一庭  法　官　吳佳薇
以上正本係照原本作成。
如對本判決上訴，須於判決送達後20日內向本院提出上訴狀。如
委任律師提起上訴者，應一併繳納上訴審裁判費。　　　　　　
中　　華　　民　　國　　111 　年　　8 　　月　　30　　日
　　　　　　　　              書記官  陳弘毅
　　　　　　　　　
附表：　　　　　　　　　　　　　　　　
編號  本金 （新臺幣） 利息    期間 （民國） 年息 1 35萬4,593元 自96年4月6日起至104年8月31日止 20%   自104年9月1日起至清償日止 15% 2 26萬6,381元 自96年6月27日起至104年8月31日止 20%   自104年9月1日起至清償日止 15% 3 2萬9,577元 自97年5月1日起至清償日止 15.9%